【裁判字號】    97,交聲,875
【裁判日期】    970930
【裁判案由】    違反道路交通管理處罰條例聲明異議
【裁判全文】
臺灣士林地方法院交通事件裁定         97年度交聲字第875號
原處分機關  臺北市交通事件裁決所
異  議  人
即受處分人  乙○○
上列異議人即受處分人因違反道路交通管理處罰條例案件，對於
臺北市交通事件裁決所中華民國97年7 月25日所為之處分（原處
分案號：北市裁罰字第裁22-AEW847650號）聲明異議，本院裁定
如下：
    主  文
異議駁回。
    理  由
一、按汽車駕駛人，行經有燈光號誌管制之交岔路口闖紅燈者，
    處新臺幣（下同）1,800 元以上5,400 元以下罰鍰，並記違
    規點數3 點，道路交通管理處罰條例第53條第1 項及第63條
    第1 項第3 款分別定有明文。
二、原處分意旨略以：受處分人即異議人（下稱異議人）乙○○
    於民國97年4 月10日下午5 時40分許，騎駛其所有之車牌號
    碼299-BGV 號重型機車，沿臺北市○○區○○路1 段由西往
    東方向行駛，在行經內湖路1 段與港墘路之有燈光號誌管制
    之交岔路口，見其行進方向之燈號已轉換成紅燈時，仍逕行
    通過該交岔路口，經警掣單逕行舉發，爰依道路交通管理處
    罰條例第53條第1 項及第63條第1 項第3 款規定，處罰鍰
    1,800 元並記違規點數3 點。
三、聲明異議意旨略以：案發當時，伊係於其行進方向之燈號仍
    為綠燈時，通過上開交岔路口，嗣駕駛至該路口中，該燈號
    始轉換為紅燈，故伊並無闖紅燈之違規事實，原處分機關未
    予詳查，逕予裁罰，實難甘服云云。
四、本院查：
(一)、本件異議人乙○○確有於97年4 月10日下午5 時40分許，騎
    駛其所有之車牌號碼299-BGV 號重型機車，沿臺北市○○區
    ○○路1 段由西往東方向行駛，並途經內湖路1 段與港墘路
    之有燈光號誌管制之交岔路口，並遭警掣單逕行舉發「闖紅
    燈」違規等情，業據異議人自承在卷（參見本院卷第16頁）
    ，並經證人即舉發本件交通違規之臺北市政府警察局內湖分
    局西湖派出所員警甲○○到院結證屬實（參見本院卷第17頁
    ），復有臺北市政府警察局舉發違反道路交通管理事件通知
    單影本乙紙（附於本院卷第5 頁），及證人甲○○當庭手繪
    舉發現場位置圖（附於本院卷第21頁）乙紙等件在卷可參，
    應甚明確，堪予認定。
(二)、又證人甲○○到院具結證稱：案發當時，伊於上開交岔路口
    執行交通疏導勤務，負責維持路口淨空，於本件舉發時間，
    異議人駕駛機車由臺北市○○區○○路1 段由西往東方向行
    駛，於異議人行進方向之路口燈號已轉為為紅燈，而對向車
    道即內湖路1 段由東往西方向燈號為左轉綠燈並直行綠燈時
    ，伊親見異議人仍闖越紅燈通過該路口，當時異議人差點與
    自對向車道左轉之自小客車發生擦撞，所幸異議人緊急煞車
    停在該路口中央，當時伊站立之位置距異議人約5 公尺，因
    有其他左轉車輛行進中，且異議人停車之時間很短暫，伊不
    及將異議人攔停，遂當場記下異議人機車之車號、車型及顏
    色等資料，俟勤務結束後，伊返回警局查詢電腦，證實上開
    資料相符後，便依法逕行舉發本件異議人即車輛所有人違規
    等語明確在卷（參見本院卷第17頁至第18頁），經核證人甲
    ○○係就案發當日親身經歷之舉發經過作證，所證內容，就
    其目擊異議人違規情節及舉發經過敘述詳確，並無明顯瑕疵
    ，顯非一般憑空捏造證詞可擬，且證人與異議人原不相識，
    2 人間並無怨恨仇隙，此為異議人所是認，故證人要無設詞
    誣陷異議人違規，進而招致偽證重罪之可能及必要，參以異
    議人亦自承當時曾因避免與自對向車道左轉之自小客車相撞
    而於該路口中煞車等情無訛（參見本院卷第19頁），證人甲
    ○○復進一步證稱：因異議人之機車很新，故伊印象深刻等
    語在卷（參見本院卷第18頁），足徵證人並無因時間經過致
    記憶模糊之情況。從而，上開證人所述，堪認與事實相符，
    足以採信。
(三)、至異議人雖執前詞否認違規，惟查，證人當時在上開路口指
    揮交通，親見異議人行進方向之車輛皆於該路口停等紅燈，
    僅異議人駕駛上開機車通過該路口，且伊有同時查看該路口
    四個方向的燈號，因此能確認異議人通過該路口時，其行進
    方向燈號為紅燈，故異議人並無可能在燈號仍為綠燈時通過
    該路口等情，亦據證人結證明確在卷（參見本院卷第17頁至
    第19頁），參以依路口管制號誌之運作程序，於綠燈轉換至
    紅燈前，尚須經過黃燈，而異議人辯稱其通過路口時為綠燈
    ，並自承當時車速為時速50至60公里，果真如此，以該車速
    及一般路口之路幅推算，則異議人車輛行至路口中央時，路
    口燈號應為綠燈或黃燈，方屬合理，然異議人卻稱其行至路
    口中央時燈號變換為紅燈，此等說詞，顯非合理。從而，異
    議人執詞辯稱並未闖紅燈云云，自非可信，異議人確有原處
    分所指之交通違規事實，應甚明確，堪予認定。
五、綜上所述，異議人確有於上揭時、地，騎駛機車行經設有燈
    光號誌管制之交岔路口闖紅燈之交通違規事實無訛。從而，
    原處分機關依道路交通管理處罰條例第53條第1 項、第63條
    第1 項第3 款及違反道路交通管理事件統一裁罰基準表規定
    ，裁處異議人罰鍰1,800 元，並記違規點數3 點，核無違誤
    ，本件受處分人之異議為無理由，應予駁回。
據上論斷，應依道路交通案件處理辦法第19條，裁定如主文。
中    華    民    國    97    年      9     月   30   日
                      交通法庭法  官   吳祚丞
以上正本證明與原本無異。
如不服本裁定應於送達後5 日內，向本院提出抗告書狀。
                              書記官   方蘭芬
中    華    民    國    97    年      9     月   30   日


司法院資訊處製作；財團法人民間司法改革基金會備份。
